臺灣桃園地方法院刑事判決　　　　　　　93年度訴字第1244號
公　訴　人　臺灣桃園地方法院檢察署檢察官
被　　　告　甲○○　男　37歲.
選任辯護人　余淑杏律師
上列被告因偽造文書等案件，經檢察官提起公訴（九十三年度偵
字第七三四二號），經本院訊問被告後，被告自白犯罪，檢察官
聲請協商判決，經本院合議庭裁定由受命法官改依簡式審判程序
後為協商判決，本院判決如下：
    主      文
甲○○共同連續偽造私文書，足以生損害於他人，處有期徒刑陸
月，如易科罰金，以佰元折算壹日。扣案如附表編號一至三所
列之物，均沒收。
    事實及理由
一、犯罪事實：甲○○於民國八十五年間因偽造文書案件，經臺
    灣高等法院以九十一年度上更二字第九五五號判處有期徒刑
    六月確定，於九十三年六月二十九日執行完畢。甲○○因認
    代客偽造美商英特公司INTEL CORPORATION （下稱英特公司
    ）微處理機速率型號有利可圖，遂於八十七年三月間集資新
    臺幣（下同）二百餘萬元購置雷射雕刻機等可供偽造微處理
    機型號之設備後，經由八十七年三月份之電子情報雜誌廣告
    而獲知佳丹實業有限公司從事介紹買賣REMARK之CPU ，乃主
    動與該公司之負責人詹如意（另案審理）聯絡，表示可代為
    加工之意，詹如意遂於同年月二十三日與甲○○聯絡，二人
    共同基於概括之犯意聯絡，由詹如意於同日在其位於臺北縣
    新店市○○路一三三號之住處提供英特公司生產之PENTIUM
    II233 微處理器五十個予甲○○，以每個二百元之代價委由
    甲○○將前開微處理器上超頻且將標示較低之速度型號磨除
    ，重新印刻較高之偽造速度型號。甲○○取得前開微處理器
    後，將之攜回其位於桃園縣中壢市○○○街十九號住處，與
    同具前開犯意之劉邦灌共同基於概括犯意聯絡，先由甲○○
    在前開住處將詹如意所提供之微處理機外殼拆卸，以鑽孔機
    在CPU 上鑽孔解頻以提昇該CPU 之速度，再由甲○○及劉邦
    灌在甲○○住處或桃園縣中壢市○○路○段二十七號，將超
    頻後之CPU 以黑漆將外殼側邊原來所標示之速率型號噴除，
    而甲○○繼以雷射雕刻機及移印機印刻較高速率型號於該等
    CPU 上，而偽造足以表示英特公司標示速率型號之以文書論
    之私文書後，甲○○於同年月日將第一批偽造速度型號完成
    之CPU 五十個帶至詹如意前開住處樓下某中國川菜館交予詹
    如意。復於同年四月十七日，詹如意再提供PENTIUM II233
    微處理器四百個予甲○○，甲○○與劉邦灌再以前開方式偽
    造CPU 六個，足以生損害於英特公司。嗣經英特公司查知後
    訴由內政部警政署刑事警察局向臺灣桃園地方法院檢察署檢
    察官聲請核發搜索票，於同年四月十七日四時許，在桃園縣
    中壢市○○○街十九號，查獲甲○○所有，供偽造前開速度
    型號之用如附表編號一所示之物；於同日三時許，分別在同
    縣中壢市○○路○段四一七號，查獲甲○○所有，供偽造前
    開速度型號之用如附表編號二所列之物；在同縣中壢市○○
    路○段二十七號三樓，查獲甲○○所有，供偽造前開速度型
    號之用如附表編號三所列之物。案經桃園縣政府警察局中壢
    分局報告臺灣桃園地方法院檢察署檢察官偵查起訴。
二、本件被告所犯為死刑、無期徒刑、最輕本刑三年以上有期徒
    刑以外之罪或高等法院管轄第一審案件以外之罪，經被告於
    準備程序就被訴事實為有罪之陳述，經告知簡式審判程序之
    旨，並聽取被告及檢察官之意見後，經本院合議庭依刑事訴
    訟法第二百七十三條之一規定，裁定改依簡式審判程序，並
    由受命法官獨任審理，核先敘明。
三、證據：
（一）被告甲○○於警詢、檢察官偵查中及本院審理時之自白。
（二）證人劉邦灌之證述。
（三）告訴代理人莊立群之指述。
（四）鑑定人即美商英特公司安全部人員之證詞。
（五）本院九十三年十一月二十二日、九十四年三月二十五日勘
      驗筆錄一份。
（六）扣案如附表一至三所示之物。
四、本件被告已認罪，經檢察官與被告於準備程序達成協商之合
    意，其合意內容為：被告共同連續偽造私文書因部分願受科
    處有期徒刑六月，扣案如附表一至三所示之物均沒收。經查
    ，上開協商合意並無刑事訴訟法第四百五十五條之四第一項
    所列情形之一，檢察官聲請改依協商程序而為判決，本院爰
    不經言詞辯論，於協商合意範圍內為協商判決。扣案如附表
    一至三所示之物，均係被告所有，供其偽造本案處理器之速
    度型號所用之物，均依刑法第三十八條第一項第二款規定沒
    收。
五、應適用之法條：刑事訴訟法第四百五十五條之四第二項、第
    四百五十五條之八，刑法第二十八條、第二百十條、二百二
    十條、第五十六條、第四十一條第一項前段、第三十八條第
    一項第二款。
六、本判決除有刑事訴訟法第四百五十五條之四第一項第一款、
    第二款、第四款、第六款、第七款所定情形之一，或違反同
    條第二項規定者外，不得上訴。如有前述得上訴之情形，得
    自收受判決送達之日起十日內，向本院提出上訴書狀，上訴
    於第二審法院。
中　　華　　民　　國　　94　　年　　3 　　月　　31　　日
                      臺灣桃園地方法院刑事第九庭
                          法  官  何燕蓉
上正本證明與原本無異。
                          書記官 許弘樺
中　　華　　民　　國　　94　　年　　4 　　月　 　8　　日
附表：
編號一：PENTIUM IICPU 四百二十二塊、PENTIUM II金屬架四十
        九片：PENTIUM II塑膠外殼九十五片（其中六個塑膠外
        殼有印刻偽造速度型號）、Y.F26 型手壓台四台、L.T.
         848型鑽床一台、UNIMARK 型雷射雕刻機（含控制器）
        一組、專用電腦（驅動雷射雕刻機用）一組、測試速度
        主機板一只、冷卻機一組、卡夾式PENTIUM IICPU 二個
        。
編號二：壓縮機四台（圓形及方形各二台）、移印機二台、方形
        烘乾機一台、壓縮機噴嘴二套、矽膠頭三箱（共計三十
        四個）、防塵罩一個、油墨原料一箱、電腦主機一台、
        鋼模、木模一箱。
編號三：PENTIUM II塑膠外殼三百二十七塊（公訴人原認係三百
        三十七片，經本院清點後，實為三百二十七片，有本院
        九十四年三月二十五日勘驗筆錄一份可按）、固定盤九
        片（鋁質三片、鐵質六片）、空氣壓縮研磨機二台、油
        漆三罐、噴槍三支、網狀烤盤二個。
附錄本案論罪科刑依據之法條：
刑法第二百十條、第二百二十條
